nl: Paardensporthelm veiligheidscertificering: ASTM F1163; BS EN 1384; CE; EN 1384; PAS 015; SEI-gecertificeerd; Snell E2001; UKCA; VG1 01.040; Overig
th: การรับรองความปลอดภัยของหมวกนิรภัยสำหรับขี่ม้า: ASTM F1163; BS EN 1384; CE; EN 1384; PAS 015; ได้รับการรับรองมาตรฐาน SEI; Snell E2001; UKCA; VG1 01.040; อื่นๆ
it: Certificazione di sicurezza per il casco da equitazione: ASTM F1163; BS EN 1384; CE; EN 1384; PAS 015; Certificato SEI; Snell E2001; UKCA; VG1 01.040; Altro
tr: Binicilik kaskı güvenlik sertifikası: ASTM F1163; BS EN 1384; CE; EN 1384; PAS 015; SEI sertifikalı; Snell E2001; UKCA; VG1 01.040; Diğer
lt-LT: Jojimo šalmo saugos sertifikatas: ASTM F1163; BS EN 1384; CE; EN 1384; PAS 015; Sertifikuota SEI; Snell E2001; UKCA; VG1 01.040; Kita
pl: Certyfikacja bezpieczeństwa kasku jeździeckiego: ASTM F1163; BS EN 1384; CE; EN 1384; PAS 015; Certyfikat SEI; Snell E2001; UKCA; VG1 01.040; Inne
hr-HR: Certifikat o sigurnosti kacige za jahanje: ASTM F1163; BS EN 1384; CE; EN 1384; PAS 015; Certifikat SEI; Snell E2001; UKCA; VG1 01.040; Ostalo
ro-RO: Certificare de siguranță pentru casca ecvestră: ASTM F1163; BS EN 1384; CE; EN 1384; PAS 015; Certificat SEI; Snell E2001; UKCA; VG1 01.040; Altele
ru: Сертификация безопасности конного шлема: ASTM F1163; BS EN 1384; CE; EN 1384; PAS 015; Сертифицировано SEI; Snell E2001; UKCA; VG1 01.040; Другое
pt-BR: Certificação de segurança para capacetes de equitação: ASTM F1163; BS EN 1384; CE; EN 1384; PAS 015; Certificação SEI; Snell E2001; UKCA; VG1 01.040; Outro
ko: 승마 헬멧 안전 인증: ASTM F1163; BS EN 1384; CE; EN 1384; PAS 015; SEI 인증; Snell E2001; UKCA; VG1 01.040; 기타
nb: Sikkerhetssertifisering for ridehjelmer: ASTM F1163; BS EN 1384; CE; EN 1384; PAS 015; SEI-sertifisert; Snell E2001; UKCA; VG1 01.040; Annet
fi: Ratsastuskypärän turvallisuussertifiointi: ASTM F1163; BS EN 1384; CE; EN 1384; PAS 015; SEI-sertifioitu; Snell E2001; UKCA; VG1 01.040; Muu
pt-PT: Certificação de segurança para capacetes de equitação: ASTM F1163; BS EN 1384; CE; EN 1384; PAS 015; Certificação SEI; Snell E2001; UKCA; VG1 01.040; Outro
hu: Lovas sisak biztonsági tanúsítványa: ASTM F1163; BS EN 1384; CE; EN 1384; PAS 015; SEI-tanúsítvánnyal rendelkező; Snell E2001; UKCA; VG1 01.040; Egyéb
ja: 乗馬用ヘルメットの安全認証: ASTM F1163; BS EN 1384; CE; EN 1384; PAS 015; SEI認定; Snell E2001; UKCA; VG1 01.040; その他
de: Sicherheitszertifizierung des Reithelms: ASTM F1163; BS EN 1384; CE; EN 1384; PAS 015; SEI-zertifiziert; Snell E2001; UKCA; VG1 01.040; Sonstige
vi: Chứng nhận an toàn mũ bảo hiểm cưỡi ngựa: ASTM F1163; BS EN 1384; CE; EN 1384; PAS 015; Chứng nhận SEI; Snell E2001; UKCA; VG1 01.040; Khác
zh-CN: 马术头盔安全认证: ASTM F1163; BS EN 1384; CE; EN 1384; PAS 015; SEI 认证; Snell E2001; UKCA; VG1 01.040; 其他
bg-BG: Сертификация за безопасност на каска за езда: ASTM F1163; BS EN 1384; CE; EN 1384; PAS 015; SEI сертифициран; Snell E2001; UKCA; VG1 01.040; Друго
sl-SI: Certifikat o varnosti konjeniške čelade: ASTM F1163; BS EN 1384; CE; EN 1384; PAS 015; S certifikatom SEI; Snell E2001; UKCA; VG1 01.040; Drugo
sk-SK: Certifikácia bezpečnosti jazdeckej prilby: ASTM F1163; BS EN 1384; CE; EN 1384; PAS 015; S certifikátom SEI; Snell E2001; UKCA; VG1 01.040; Iné
zh-TW: 馬術安全帽認證: ASTM F1163; BS EN 1384; CE; EN 1384; PAS 015; SEI 認證; Snell E2001; UKCA; VG1 01.040; 其他
el: Πιστοποίηση ασφάλειας κράνους ιππασίας: ASTM F1163; BS EN 1384; CE; EN 1384; PAS 015; Πιστοποίηση SEI; Snell E2001; UKCA; VG1 01.040; Άλλο
da: Sikkerhedscertificering for ridehjelm: ASTM F1163; BS EN 1384; CE; EN 1384; PAS 015; SEI-certificeret; Snell E2001; UKCA; VG1 01.040; Andet
en: Equestrian helmet safety certification: ASTM F1163; BS EN 1384; CE; EN 1384; PAS 015; SEI certified; Snell E2001; UKCA; VG1 01.040; Other
cs: Certifikace bezpečnosti jezdecké helmy: ASTM F1163; BS EN 1384; CE; EN 1384; PAS 015; Certifikace SEI; Snell E2001; UKCA; VG1 01.040; Jiné
es: Certificación de seguridad para cascos ecuestres: ASTM F1163; BS EN 1384; CE; EN 1384; PAS 015; Con certificación SEI; Snell E2001; UKCA; VG1 01.040; Otra
fr: Certification de sécurité du casque d’équitation: ASTM F1163; BS EN 1384; CE; EN 1384; PAS 015; Certifié SEI; Snell E2001; UKCA; VG1 01.040; Autre
sv: Säkerhetscertifiering för ridhjälmar: ASTM F1163; BS EN 1384; CE; EN 1384; PAS 015; SEI-certifierad; Snell E2001; UKCA; VG1 01.040; Annat